# 请教陈版，关于授予日判断的问题

提问人：gpqg 时间：2023-02-15 23:22:31
陈版，
某公司对于授予日的规定如下：
授予日：本激励计划经公司股东大会审议通过后，公司将在 60 日内按照相关规定授予权益，并完成登记、公告等相关程序。授予日必须为交易日。
而根据准则的规定，授予日的定义为：
授予日是指股份支付协议获得批准的日期。其中“获得批准”，是指企业与职工或其他方就股份支付的协议条款和条件已达成一致，该协议获得股东大会或类似机构的批准。这里的“达成一致”是指，双方在对该计划或协议内容充分形成一致理解的基础上，均接受其条款和条件。如果按照相关法规的规定，在提交股东大会或类似机构之前存在必要程序或要求，则应履行该程序或满足该要求。
我的问题是，某公司对于授予日的规定中强调的是激励计划经股东大会通过后，并完成登记、公告程序后，才能作为授予日。
而准则对于授予日的规定中，要求的是如果在提交股东大会前如果存在必要的程序或要求，应履行该要求。
那么某公司对于授予日的规定中要求完成登记、公告程序，是否会影响授予日的判断呢？也就是说，授予日的确定，需要经股东大会通过且完成登记、公告程序后，作为授予日是否可行呢？
谢谢陈版。

回答人：chenyiwei
登记和公告程序只是授予操作过程中的一个环节，其本身并不能作为授予日的确定标志。会计处理中作为等待期起点的授予日，应依据会计准则的规定确定，即使股权激励方案中对“授予日”另有定义，但在会计处理总应遵循会计准则规定确定授予日。